【裁判字號】    97,訴,1646
【裁判日期】    980120
【裁判案由】    違反毒品危害防制條例
【裁判全文】
臺灣臺南地方法院刑事判決              97年度訴字第1646號
公  訴  人  臺灣臺南地方法院檢察署檢察官
被      告  乙○○○
                      （
選任辯護人  蔡青芬律師
被      告  甲○○
選任辯護人  李興宣律師
上列被告因違反毒品危害防制條例案件，經檢察官提起公訴（97
年度偵字第9210、9211號），本院判決如下：
    主  文
乙○○○犯如附表壹所示轉讓禁藥罪、販賣第二級毒品罪，各處
如附表壹所示之主刑及從刑。應執行有期徒刑肆年陸月。未扣案
如附表貳編號所示之手機壹支及門號0000000000號ＳＩＭ卡壹
張均沒收，如全部或一部不能沒收時，追徵其價額或以其財產抵
償之；販賣第二級毒品所得之財物共新臺幣貳仟元沒收，如全部
或一部不能沒收時，以其財產抵償之。
甲○○無罪。
    事  實
一、乙○○○曾於民國85年間因違反麻醉藥品管理條例案件，經
    臺灣高等法院臺南分院判處有期徒刑7月確定，於91年4月23
    日執行完畢；又前因施用毒品案件，經強制戒治後交付保護
    管束期滿，由臺灣臺南地方法院檢察署檢察官以89年度戒毒
    偵字第456號不起訴處分確定；復因施用第二級毒品安非他
    命案件，經本院以92年度易字第362號判處有期徒刑6月確定
    （於97年2月15日假釋期滿視為執行完畢，未構成累犯）。
二、乙○○○明知安非他命係毒品危害防制條例第2條第2項第2
    款所明定之第二級毒品、禁藥，不得非法持有、販賣，且係
    禁藥，不得非法轉讓，竟基於轉讓禁藥安非他命之犯意，於
    96 年11月26日下午6時許，在臺南縣學甲鎮消防隊前，轉讓
    安非他命1小包予丙○○1次；復基於販賣安非他命以營利之
    犯意，先(1)於96年12月1日上午10時58分許，戊○○撥打乙○○○所有門號0000000000號手機，向乙○○○購買新臺幣
    （下同）1000元安非他命，其2人並於電話中談妥交易數量
    及金額，乙○○○乃於數日後，在財團法人奇美醫院交付安
    非他命1小包予戊○○；再(2)於96年12月2日中午12時許，乙○○○先以門號0000000000號手機與丁○○聯繫後，在臺南
    縣北門鄉中洲國小後門，以1包1000元之價額，販賣安非他
    命1  小包予丁○○1次。總計乙○○○販賣第二級毒品安非
    他命獲利2000元。嗣警於97年6月24日上午8時55分許，持本
    院核發之搜索票，在其臺南縣北門鄉北門村245號住處實施
    搜索，當場扣得如附表2所示之物，始查悉上情。
三、案經臺南縣警察局麻豆分局報告臺灣臺南地方法院檢察署檢
    察官偵查起訴。
    理  由
壹、乙○○○部分：
  一、程序部分－關於證據能力之說明：
    （一）證人戊○○、丁○○於警詢中之陳訴，係被告以外之
          人於審判外之陳述，且被告乙○○○之辯護人不同意
          作為證據（本院卷第49頁），依刑事訴訟法第159條
          第1項、第159條之5第1項之規定，原則上不得作為本
          案裁判基礎之證據資料。又檢察官並未證明該2位證
          人先前於警詢中之指訴具有「較可信之特別情況，且
          為證明犯罪事實存否所必要」此一外部情況要件，則
          此2位證人於警詢之陳訴，並不符合刑事訴訟法第159
          條之2例外得作為證據之要件規定，而無法回復其證
          據能力，此合先敘明。
    （二）本件其餘卷附供述及非供述證據，被告乙○○○之辯
          護人於本案準備程序中，表示同意作為證據（見本院
          卷第49頁），本院審酌各該證據作成之情況，認為適
          當，復經本院於審判期日就上開證據依法進行調查、
          辯論，依刑事訴訟法第159條之5規定，自有證據能力
          。
  二、實體部分
    （一）訊據被告乙○○○對於上開事實，於本院審理時坦承
          不諱（本院卷第132頁），核與證人丙○○、戊○○
          、丁○○於偵訊中所為之陳述（97年度偵字第9210號
          卷【以下簡稱偵Ａ卷】第12頁至第14頁、第8至10頁
          、第44頁至第47頁、第51頁）；證人戊○○、丁○○
          於本院97年12月24日審理中所為之證述相符（本院卷
          第91頁至第120頁）；亦與卷附被告乙○○○所持用
          門號0000000000號顯示被告乙○○○與戊○○通話之
          紀錄吻合（見卷附電話通訊監察書【偵Ａ卷第38  頁
          】及通訊監察譯文【警Ａ卷第26頁、第42頁、偵Ａ卷
          第37頁】），足證被告乙○○○此部分之任意性自白
          核與事實相符，應堪採信。故本件事證明確，被告轉
          讓安非他命予丙○○1次，販賣安非他命予戊○○、
          丁○○各1次之犯行，已臻明確，應依法論科。
    （二）按安非他命雖係毒品危害防制條例第2條第2款所規定
          之第二級毒品，但其亦屬於藥事法所稱之禁藥（即藥
          事法第22條第1款所稱之『經中央衛生主管機關明令
          公告禁止製造、調劑、輸入、輸出、販賣或陳列之毒
          害藥品』）。而明知為禁藥而轉讓者，藥事法第83
          條亦定有處罰明文。故行為人明知為禁藥即安非他命
          而轉讓予他人者，除成立毒品危害防制條例第8條第2
          項之轉讓第二級毒品罪外，亦構成藥事法第83條第1
          項之轉讓禁藥罪，此係屬同一犯罪行為而同時有二種
          法律可資處罰之法條競合情形，應依重法優於輕法、
          後法優於前法等法理，擇一處斷。而毒品危害防制條
          例第8條第2項轉讓第二級毒品罪之法定本刑為『6月
          以上5年以下有期徒刑，得併科新台幣70萬元以下罰
          金』。而93年4月21日修正後藥事法第83條第1項轉讓
          禁藥罪之法定本刑為『7年以下有期徒刑，得併科新
          台幣500萬元以下罰金』。而轉讓安非他命之數量及
          對象，若無應依毒品危害防制條例第8條第6款及第9
          條之規定加重其刑至2分之1之情形。則修正後藥事法
          第83條第1項之罪之法定本刑，顯較毒品危害防制條
          例第8條第2項之罪之法定本刑為重，依前述『重法優
          於輕法』之法理，優先適用藥事法第83條第1項規定
          處斷，此有最高法院97年台非字第461號著有判決意
          旨可資參照。本件被告乙○○○自承轉讓予丙○○之
          第二級毒品安非他命重量未達1公克，僅供施用1次的
          量，此外，並無證據足以認定其轉讓安非他命逾毒品
          危害防制條例第8條第6款所定之重量，而有加重其刑
          之情形，依前揭說明，被告乙○○○此部分所為應論
          以轉讓禁藥罪。
    （三）是核被告乙○○○所為，分別係犯藥事法第83條第1
          項之明知為禁藥而轉讓罪、毒品危害防制條例第4條
          第2項販賣第二級毒品罪，檢察官就被告轉讓安非他
          命予丙○○之行為，起訴被告犯毒品危害防制條例第
          8條第2項之轉讓第二級毒品罪，起訴法條尚有未洽，
          應予變更，而本院已於97年12月24日審理時諭知變更
          起訴法條（見本院審理筆錄，本院卷第91頁）。被告
          其於販賣、轉讓前後持有安非他命之低度行為，均為
          其轉讓、販賣安非他命之高度行為所吸收，均不另論
          罪。又被告乙○○○係分別於不同時間、地點，販賣
          、轉讓第二級毒品安非他命予不同之人，是所犯上述
          各罪間，犯意各別、行為互殊，犯罪構成要件不同，
          應分論併罰。
    （四）次按犯毒品危害防制條例第4條第1項至第4項之罪，
          供出毒品來源，因而破獲者，得減輕其刑，同條例第
          17條定有明文。查被告乙○○○於警詢即指陳其係向
          曾主蟾、秀卿販入安非他命而供出來源，且臺南縣警
          察局麻豆分局（以下簡稱麻豆分局）亦因被告乙○○○之指認，循線查獲曾主蟾、秀卿販賣安非他命，
          並將渠等移送臺灣臺南地方法院檢察署偵辦中等情，
          有麻豆分局98年1月16日南縣麻警偵字第0980000475
          號函暨所附被告乙○○○、曾主蟾、秀卿警詢筆錄
          在卷可考（本院卷第150至186頁），被告乙○○○符
          合毒品危害防制條例第17條得減輕其刑之規定，爰依
          該法條就販賣第二級毒品部分犯行減輕其刑。
    （五）爰審酌被告乙○○○有犯罪事實欄所載之施用毒品紀
          錄，素行非佳，為謀求私利，從事販賣第二級毒品安
          非他命，令買受或受讓毒品者沉迷於毒癮，無法自拔
          外，輕則戕害個人身心，重則因缺錢買毒而引發各式
          犯罪，實為多種犯罪之源頭，對國家、社會、個人之
          傷害可謂至深且鉅，惟其本身亦有施用毒品之習慣，
          曾經執行觀察勒戒、強制戒治及法院判處罪刑在案，
          有臺灣高等法院被告前案紀錄表在卷可稽，足見其為
          圖供給自己施用毒品無虞，或與其他吸食者互通有無
          而為上述販賣、轉讓毒品行為，次數及所得金額均微
          ，犯行尚非十分重大，與坊間中盤、大盤販毒者有別
          。且被告乙○○○警詢、偵訊時否認犯行，嗣於本院
          坦承犯行，犯後態度尚非不佳，又有提供毒品上游來
          源為曾主蟾、秀卿，應有悔意，暨其生活狀況、智
          識程度、犯罪手段等一切情況，爰分別量處如主文所
          示之刑，並依刑法第51條第1項第5款定應執行之刑。
四、沒收部分：
  （一）被告乙○○○於為本件販賣第二級毒品安非他命之時，
        係持附表2編號3所示之三星牌手機，配附門號00000000
        00號之SIM卡使用；且被告乙○○○確實與戊○○、丁○○以門號0000000000號手機聯繫販賣交易毒品安非他
        命事宜等節，業據被告乙○○○於警詢、本院訊問時供
        述明確（警Ａ卷第2頁；本院卷第25頁），是該三星牌
        手機1支與門號0000000000號SIM卡1張（SIM卡未扣案）
        ，係被告所有供聯繫販賣第二級毒品犯罪所用之物，爰
        依毒品危害防制條例第19條第1項規定宣告沒收。又上
        揭三星牌手機，原經扣案，嗣經臺灣臺南地方法院檢察
        署發還予被告乙○○○，有該署扣押物品清單在卷可考
        （本院卷第148頁），是若該手機與門號0000000000號
        SIM卡不能沒收時，應追徵其價額或以其財產抵償之。
  （二）再按毒品危害防制條例第19條第1項規定所稱「追徵其
        價額」者，必限於所沒收之物，為金錢以外其他財物而
        無法沒收時，始應追徵其價額，使其繳納與原物相當價
        額。如所得財物為金錢而無法沒收時，應以其財產抵償
        之，而不發生追徵價額問題（最高法院93年度臺上字第
        1218、2670、2743號等判決意旨參照）。經查被告乙○○○本件販賣第二級毒品所得之財物共計2000元，既均
        已如前述，該些財物雖均未據扣案，仍應依毒品危害防
        制條例第19條第1項之規定宣告沒收，如全部或一部不
        能沒收時，以其財產抵償之（通用貨幣並無追徵價額之
        問題）。
  （三）被告乙○○○本身有施用毒品之習慣，已如前述，而施
        用毒品者，以夾鏈袋分裝毒品用以方便攜帶、施用毒品
        使用，乃本院受理同類案件已知悉事項。本件被告乙○○○已將販賣予戊○○、丁○○之毒品安非他命交付完
        成，業如前述，是扣案之夾鏈袋（附表2編號4）非必然
        為供被告乙○○○販賣第二級毒品安非他命所用，而觀
        之全卷，亦無證據證明上揭夾鏈袋是供被告乙○○○販
        賣安非他命使用之物，且夾鏈袋非違禁物，故不予宣告
        沒收。檢察官認夾鏈袋係被告乙○○○所有供本件犯罪
        所用之物，應依毒品危害防制條例第19條宣告沒收，尚
        屬無據。
  （四）扣案之殘渣袋2個（附表2編號1）係被告乙○○○所有
        供施用安非他命使用之物，與被告乙○○○本件犯罪無
        涉，且業經本院於被告另犯施用第二級毒品案件中宣告
        沒收（見本院97年度易字第1448號判決），故不予宣告
        沒收。
  （五）附表2編號3所示之ＳＩＭ卡1張及附表2編號5所示之筆
        記本1本，均與本件被告乙○○○犯罪無涉，且非違禁
        物，均不予宣告沒收。
貳、甲○○部分：
  一、公訴意旨另以：被告甲○○與被告乙○○○共同基於販賣
      第二級毒品安非他命之犯意聯絡，於戊○○96年12月1日
      撥打被告乙○○○門號0000000000號電話，與被告乙○○○談妥購買毒品安非他命交易數量後，由被告甲○○於同
      日上午11時許，在其與被告乙○○○臺南縣北門鄉北門村
      245號之住處內，交付第二級毒品安非他命1小包予戊○○
      。因認被告甲○○此部分係與被告乙○○○共同涉犯毒品
      危害防制條例第4條第2項販賣第二級毒品罪嫌。
  二、按犯罪事實，應依證據認定之，無證據不得認定犯罪事實
      ；又不能證明被告犯罪者，應諭知無罪之判決，刑事訴訟
      法第154條第2項、第301條第1項分別定有明文。
  三、公訴意旨認被告甲○○此部分涉犯販賣第二級毒品罪嫌，
      係以證人戊○○於警詢及偵訊時之證詞、扣押物品目錄表
      、通訊監察書、0000000000門號通訊監察譯文、指認紀錄
      表等資為論據。訊據被告甲○○固不否認與被告乙○○○
      為母子關係，於96年11、12月間同住於臺南縣北門鄉北門
      村245號，而戊○○於該日曾前往上址找其要1包安非他命
      等情，惟堅詞否認有何販賣第二級毒品安非命之犯行，辯
      稱：戊○○是伊母親（即被告乙○○○）的乾兒子，可能
      因為伊母親都在打電動玩具，沒有照顧伊生病的爸爸，所
      以伊都不理乙○○○，戊○○可能因此產生怨隙而誣賴伊
      等語；辯護人則以：被告乙○○○始終否認有要戊○○向
      被告甲○○安非他命，且戊○○亦未曾明白表示他究竟有
      無向被告甲○○拿到安非他命，此外，並無其他積極確切
      證據，足認被告有販賣第二級毒品之犯行等語，資為抗辯
      。
  四、經查：
    （一）程序部分－證據能力之說明：
        1.證人戊○○於警詢中之陳訴，係被告以外之人於審判
          外之陳述，且被告甲○○之辯護人不同意作為證據（
          本院卷第50頁），依刑事訴訟法第159條第1項、第15
          9條之5第1項之規定，原則上不得作為本案裁判基礎
          之證據資料。又檢察官並未證明證人先前於警詢中之
          指訴具有「較可信之特別情況，且為證明犯罪事實存
          否所必要」此一外部情況要件，則證人戊○○於警詢
          之陳訴，並不符合刑事訴訟法第159條之2例外得作為
          證據之要件規定，而無法回復其證據能力，此合先敘
          明。
        2.證人戊○○偵訊中之證詞，被告甲○○之辯護人主張
          係審判外之陳述，不同意作為證據。惟按證人依法應
          具結而未具結者，其證言不得作為證據，刑事訴訟法
          第158條之3定有明文，依此條文之反面解釋，證人經
          具結之證詞，當然具有證據能力。本件證人戊○○於
          偵訊時，係先為具結程序後，作證陳述，復於本院到
          庭由當事人進行交互詰問程序，是其偵訊中之證詞自
          有證據能力。
        3.被告甲○○之選任辯護人為其主張檢察官所提出之被
          告乙○○○門號0000000000之監聽譯文，違反憲法所
          保障人民有秘密通訊之自由，又係檢察官核發通訊監
          察書，而監聽被告甲○○通訊情形，依大法官釋字第
          631號解釋已屬違憲行為，無證據能力，不得作為證
          據。惟查：
        按憲法第23條規定，明文允許國家在不違背「法律保
          留原則」及「比例原則」之前提下，得為公益之目的
          ，以法律對人民之自由權利予以適當限制。又通訊保
          障及監察法第2條規定：「通訊監察，除為確保國家
          安全、維持社會秩序所必要者外，不得為之。前項監
          察，不得逾越所欲達成目的之必要限度，且應以侵害
          最少之適當方法為之。」，是通訊保障及監察法即是
          基於憲法之授權，對憲法第12條所定人民秘密通訊自
          由加以限制之法律規定，是依通訊保障及監察法所為
          之通訊監察，並不構成違法監聽。
        復按偵查犯罪機關依法定程序監聽之錄音，如已踐行
          調查證據程序，非不可採為認定犯罪事實之基礎，此
          觀刑事訴訟法第165條之1第2項之規定自明（最高法
          院93年度臺上字第6510號判決意旨參照）。按大法官
          釋字第631號解釋雖宣告通訊保障及監察法第5條第2
          項「前項通訊監察書，偵查中由檢察官依司法警察機
          關聲請或依職權核發」之規定，至遲於96年7月11日
          修正公布之上開法條施行之日失其效力，然上開條文
          係於公布後5個月即96年12月11日失效，檢察官於96
          年12月11日前依上開法律核發通訊監察書，自屬依法
          有據。查本件警方對被告乙○○○所持用之門號0000
          000000號行動電話號碼實施監聽、錄音，係經臺灣臺
          南地方法院檢察署檢察官於96年11月21日核發通訊監
          察書，此有通訊監察書在卷足憑（偵Ａ卷第38、39頁
          ），揆諸上開說明，本件通訊監察書之核發，係屬合
          法；又按「有事實足認被告或犯罪嫌疑人有下列各款
          罪嫌之一，並危害國家安全或社會秩序情節重大，而
          有相當理由可信其通訊內容與本案有關，且不能或難
          以其他方法蒐集或調查證據者，得發通訊監察書。
          一、最輕本刑為3年以上有期徒刑之罪。」通訊保障
          及監察法第5條第1項第1款定有明文，本院審酌上開
          通訊監察書之核發經過及記載事項，均符合通訊保障
          及監察法之相關規定，則本案依前述通訊監察書實施
          之監聽、錄音，自屬合法。又本件依上開通訊監察所
          得之監聽錄音，業經警察機關依該監聽錄音內容製作
          譯文在卷可稽（見警Ａ卷第26頁），且此份錄音紀錄
          復經被告甲○○之選任辯護人拷貝自行勘驗後，就該
          錄音內容與譯文之真實、同一性，並無爭執【因通話
          者係以臺語對話，辯護人僅就對話者說話之真意有爭
          執，然此為證明力之問題】（見本院卷第88頁），是
          監聽譯文所載內容確屬真實，又上開監聽譯文中被告
          乙○○○與戊○○之陳述內容，雖屬被告以外之人於
          審判外之陳述，惟本院已審理期日就監聽譯文提示並
          告以要旨，已踐行調查證據程序，自非不可採為認定
          犯罪事實之基礎，是前開監聽譯文有證據能力。
        綜上，被告甲○○之選任辯護人前開辯解，即屬無據
          ，被告乙○○○門號0000000000之監聽譯文有證據能
          力。
        4.被告甲○○之選任辯護人復主張檢察官所提出之搜索
          扣押物品目錄表與待證事實無重要關係，故無證據能
          力。然搜索扣押目錄表乃公務員職務上所製作之紀錄
          文書，且觀其搜索形式，亦無瑕疵可指，是該搜索之
          執行，於法無違，依刑事訴訟法第159條之4第1款規
          定，自有證據能力。
    （二）實體部分－得心證之理由：
        1.證人戊○○於偵訊時雖結證稱：有1次伊打電話給被
          告乙○○○要買安非他命，她表示她不在家，要伊找
          被告甲○○拿，門號0000000000號手機96年12月1日
          的通訊監察譯文就是這次的通話內容，其中「拿1件
          」就是買1千元的安非他命，該次交易地點在被告乙○○○、甲○○的住處，伊大概11時過去找甲○○等
          語（偵Ａ卷第8、9頁）。然證人戊○○於本院到庭具
          結後則一再陳稱：因當時被告乙○○○不在家，伊問
          她可否跟被告甲○○拿，被告乙○○○叫伊去看看，
          但被告甲○○說他沒有，過幾天，伊在奇美醫院向被
          告乙○○○拿到毒品（本院卷第97、99、106頁）。
          是依其所證，僅能證明戊○○確實有前往被告甲○○
          住處，欲向被告甲○○拿取被告乙○○○所販賣之第
          二級毒品安非他命，然憑尚不足以證明被告甲○○有
          交付安非他命予戊○○之販賣安非他命犯行。
        2.依卷附門號0000000000於96年12月1日之監聽譯文顯
          示，證人戊○○（Ａ）於該日與被告乙○○○（Ｂ）
          之對話內容為：
          Ａ：你沒有回來喔
          Ｂ：沒有
          Ａ：這樣我過去向彬仔那個喔
          Ｂ：好
          Ａ：我先拿一件喔
          由此對話內容，亦僅能印證證人戊○○前開所述：其
          確實向被告乙○○○表示欲向被告甲○○拿取向被告
          乙○○○所購買之安非他命之內容，惟仍不能證明被
          告甲○○確實有將安非他命交付證人戊○○之行為。
        3.又員警在被告乙○○○與甲○○同住之處，扣得如附
          表2所示之物，被告乙○○○供承為其所有之物，且
          無任何證據得以證明該等扣押物品與被告甲○○有何
          關係，故此等物品無從證明被告甲○○犯罪。
        4.綜上，本件依調查證據結果，尚不足以證明被告甲○○對於被告乙○○○販賣安非他命予戊○○之行為，
          有任何分工或施以助力之舉，其犯罪尚不能證明。
  五、綜合上各開節，並無積極證據足以證明被告甲○○有公訴
      人指訴之販賣第二級毒品安非他命犯行，不能證明被告犯
      罪，應為被告甲○○無罪之諭知。
、據上論斷，應依刑事訴訟法第299條第1項前段、第300條、
    第301條第1項，藥事法第83條第1項，毒品危害防制條例第4
    條第2項、第17條、第19條第1項，刑法第11條前段、第51條
    第5款，判決如主文。
本案經檢察官己○○到庭執行。
中    華    民    國    98    年    1     月    20    日
                  刑事第十二庭  審判長法  官  卓穎毓
                                      法  官  魏玉英
                                      法  官  莊玉熙
以上正本證明與原本無異。
如不服本判決應於收受本判決後10日內向本院提出上訴書狀，並
應敘述具體理由。如未敘述上訴理由者，應於上訴期間屆滿後20
日內向本院補提理由書狀（均須按他造當事人之人數附繕本）「
切勿逕送上級法院」。
                                      書記官  余富誠
中    華    民    國    98    年    1     月    21    日
附錄本案論罪科刑法條全文：
毒品危害防制條例第4條第2項：
製造、運輸、販賣第二級毒品者，處無期徒刑或七年以上有期徒
刑，得併科新臺幣七百萬元以下罰金。
藥事法第83條第1 項
明知為偽藥或禁藥，而販賣、供應、調劑、運送、寄藏、牙保、
轉讓或意圖販賣而陳列者，處7年以下有期徒刑，得併科新臺幣5
百萬元以下罰金。
附表1：
┌──┬─────────┬──────┬──────────────┬─────┐
│編號│罪名及所犯法條    │ 宣告刑     │       沒收                 │  備註    │
├──┼─────────┼──────┼──────────────┼─────┤
│1   │轉讓禁藥（藥事法第│有期徒刑柒月│                            │轉讓安非他│
│    │83條第1項）       │月          │                            │命予丙○○│
│    │                  │            │                            │部分      │
├──┼─────────┼──────┼──────────────┼─────┤
│2   │販賣第二級毒品（毒│有期徒刑年│1.販賣毒品所得新臺幣1千元沒 │販賣安非他│
│    │品危害防制條例第4 │捌月        │  收，如全部或一部不能沒收，│命予戊○○│
│    │條第1項）         │            │  以財產抵償之。            │          │
│    │                  │            │2.附表3編號2所示之手機沒收，│          │
│    │                  │            │  如全部或一部不能沒收時，追│          │
│    │                  │            │  徵其價額或以其財產抵償之。│          │
├──┼─────────┼──────┼──────────────┼─────┤
│3   │販賣第二級毒品（毒│有期徒刑年│1.販賣毒品所得新臺幣1千元沒 │販賣安非他│
│    │品危害防制條例第4 │捌月。      │  收，如全部或一部不能沒收，│命予丁○○│
│    │條第1項）         │            │  以財產抵償之。            │          │
│    │                  │            │2.附表3編號2所示之手機沒收，│          │
│    │                  │            │  如全部或一部不能沒收時，追│          │
│    │                  │            │  徵其價額或以其財產抵償之。│          │
└──┴─────────┴──────┴──────────────┴─────┘
附表2
   ┌──┬─────────┬───┬────────┐
   │編號│物品名稱          │數量  │備註            │
   ├──┼─────────┼───┼────────┤
   │ 1  │安非他命殘渣袋    │2件   │                │
   │    │                  │      │                │
   ├──┼─────────┼───┼────────┤
   │ 2  │三星手機          │1支   │業經臺灣臺南地方│
   ├──┼─────────┼───┤法院檢察署於97年│
   │ 3  │門號0000000000號Ｓ│1張   │12月23日發還被告│
   │    │ＩＭ卡            │      │乙○○○，見卷附│
   ├──┼─────────┼───┤扣押物品清單所載│
   │ 4  │夾鏈袋            │1件   │（本院卷第148頁 │
   ├──┼─────────┼───┤）。            │
   │ 5  │ 筆記簿           │1本   │                │
   └──┴─────────┴───┴────────┘


司法院資訊處製作；財團法人民間司法改革基金會備份。
